臺灣臺中地方法院刑事判決　　　　　　　94年度訴字第2352號
公　訴　人　臺灣臺中地方法院檢察署檢察官
被　　　告　乙○○
　　　　　　　　　　　)
義務辯護人　蔡奉典　律師
上列被告因違反毒品危害防制條例案件，經檢察官提起公訴（九
十四年度偵字第一○八三一號），本院判決如下：
    主    文
乙○○連續販賣第一級毒品，處有期徒刑玖年，褫奪公權伍年。
扣案之如附表壹所示之物及如附表貳所示販賣第一級毒品所得財
物，均沒收；如附表貳所示之財物，如全部或一部不能沒收時，
以其財產抵償之。
    犯 罪 事 實
一、乙○○（綽號「冬瓜」）前於民國八十六年間，因違反麻醉
    藥品管理條例案件，經臺灣南投地方法院以八十六年度埔刑
    簡字第二四二號判處應執行有期徒刑五月，於八十七年二月
    二十三日易科罰金執行完畢（不構成累犯）。詎乙○○不知
    悔悟，明知第一級毒品海洛因係毒品危害防制條例第二條所
    管制之毒品，不得施用、持有、販賣，然乙○○因有施用毒
    品惡習，除向姓名年籍不詳綽號「阿俊」之成年男子購買第
    一級毒品海洛因供己施用之外（施用毒品部分由檢察官另案
    處理），復另基於意圖營利販賣第一級毒品海洛因之概括犯
    意：1.自民國九十四年一月間某日起至同年六月二十三日止
    ，連續在臺中市○○路二二五號一三樓之一丙○○之住處，
    將毒品海洛因以每小包新臺幣（下同）三千元至五千元不等
    之價格售予丙○○至少五次（其中三千元者三次、五千元者
    二次）。2.自九十四年五、六月間某日起至同年六月二十三
    日某時止，連續在台中市○○路與中華路口及台中市北屯區
    ○○○路四段九五號七樓之一甲○○之住處樓下，將海洛因
    以每小包二千元至三千元不等之價格售予甲○○至少四次（
    其中二千元二次、三千元二次）。嗣乙○○、丙○○等人因
    涉嫌常業詐欺等罪嫌，經臺灣彰化地方法院檢察署檢察官簽
    發拘票拘提，於九十四年六月二十八日十三時許，在乙○○
    位於台中市○○路一三八巷四號三樓之三附帶扣得第一級毒
    品海洛因一包（含包裝重○．五公克）、注射針筒一支、安
    非他命吸食器一組，及供販賣毒品聯繫用之門號00000
    00000號行動電話一支（其餘電話為常業詐欺用）始得
    悉上情。
二、案經彰化縣警察局報請臺灣臺中地方法院檢察署檢察官偵查
    起訴。
    理    由
一、訊據被告乙○○固坦承有於上揭時、地收受證人丙○○、甲○○二人欲購買毒品海洛因之金錢後，再將第一級毒品海洛
    因交付予證人丙○○、甲○○二人之事實，惟矢口否認有何
    公訴人所指之販賣第一級毒品海洛因之犯行，辯稱：伊並沒
    有販賣毒品海洛因給丙○○、甲○○二人，而是丙○○、甲○○分別託伊合資購買，由其出面向綽號「阿俊」之人購買
    ，伊和丙○○合資購買五次，丙○○有拿給伊購買款項三千
    元三次、五千元二次，和甲○○合資購買二次，甲○○一次
    出三千元、一次出二千元，另有二次是免費提供給甲○○施
    用，實無販賣第一級毒品海洛因之犯行云云。
二、經查：
  (一)被告有於上開時、地收受證人丙○○欲購買毒品海洛因之金
    錢五次，每次約三千元至五千元不等之金額後，由被告將毒
    品海洛因拿至丙○○之住處交予丙○○之事實，業據證人丙○○於警詢中及本院審理時證述無訛（詳見下述）；又被告
    有於上開時、地收受證人甲○○欲購買毒品海洛因之金錢四
    次，每次約二千元至三千元不等之金額後，由被告將毒品海
    洛因拿至甲○○之住處及台中市○○路與中華路口交予甲○○之事實，亦據證人甲○○於警詢、偵訊中及本院審理時到
    庭證述無訛（詳見下述），核與被告自白其確有於上揭時、
    地收受證人丙○○、甲○○二人欲購買毒品海洛因之金錢後
    ，將第一級毒品海洛因於交付予證人丙○○、甲○○二人之
    事實相符，故而，被告有收受證人丙○○、甲○○二人欲購
    買毒品海洛因之金錢後，再將毒品海洛因交予證人丙○○、
    甲○○二人乙情確然屬實。
  (二)證人丙○○於警詢中證稱：（你稱你未參與詐欺集團，為何
    你於九十四年六月二十五日十三時十八分二十一秒，使用你
    所有0000000000行動電話傳簡訊給000000
    0000行動電話使用者，簡訊內容為「你被跟了很久，自
    己都不曉得，自己小心一點」？）我以為警方是針對他販售
    毒品之犯行，所以我才會告訴乙○○車子已被警方跟監，叫
    他注意一點。．．．我僅有與乙○○聯繫向其購買毒品施用
    ；（你於九十四年六月二十三日十九時十三分零六秒使用0
    000000000號行動電話傳簡訊給00000000
    00號行動電話使用者，簡訊內容為「冬瓜，麻煩你的事情
    ，請你快一點好嗎？也請不要拖的太晚，九點以前可以ＯＫ
    嗎？」其中0000000000行動電話使用者為何人？
    簡訊內容所指為何？）0000000000號行動電話使
    用者為乙○○，簡訊的意思是我要向乙○○購買一級毒品海
    洛因，要他快一點將毒品交付給我。．．．我是從九十四年
    一月起至同年六月二十三日止，先後多次向乙○○購買海洛
    因，購買次數太多，已經忘記了，每次購買一包五千元，都
    是撥打乙○○所使用的行動電話聯絡，每次乙○○都拿到我
    住處將毒品交給我等語綦詳（見彰化縣警察局彰警刑字第○
    九四○○二二六五四號刑案偵查卷宗第八至十頁筆錄）。雖
    證人丙○○於本院審理時到庭翻異前詞具結改證稱：我是請
    被告乙○○幫我買的，因為我自己沒有地方買，請他買了至
    少五次，三千元的三次，五千元的二次，我是請乙○○幫我
    購買等語（見本院九十四年九月八日審理筆錄第七頁）；被
    告之辯護人亦辯稱上開證人丙○○之警詢筆錄無證據能力云
    云。然查，凡人之記憶會隨時間之經過而消退，距離案發時
    間越短，印象越深刻清晰，且初次之陳述，往往未即思索利
    害關係，此時之陳述常較接近真實，本院審酌上開證人丙○○於警詢中之陳述，核與其傳簡訊與被告之內容相符，此有
    被告所使用之0000000000號行動電話監聽譯文一
    份在卷可稽（見上開彰化縣警察局刑案偵查卷宗第四十頁）
    ；亦與被告於警詢、偵訊及本院羈押訊問時之自白及下揭證
    人甲○○於警、偵訊之證述相符（詳見下述），本院因認證
    人丙○○於警詢中之供述，與其嗣後於本院審理時改稱是託
    被告合資購買毒品云云，相較之下具有較可信之特別情況，
    應較符合實情，而可採信，則依刑事訴訟法第一百五十九條
    之二規定，其警詢中之陳述自得作為證據。至證人丙○○於
    本院到庭證稱其係託被告合資購買毒品，不知合資與購買之
    差異云云，與當時相關之事證不符業如前述，則其上開證述
    無非是附合迴護被告之詞，自難採為有利於被告之認定。
  (三)證人甲○○於警詢中證稱：查獲的毒品海洛因，我都是向綽
    號「冬瓜」之乙○○購買的，我總共向乙○○購買毒品四次
    ，我從九十四年五、六月份向他購買四次，分別購買二千元
    至五千元不等之金額，他都是拿到我家的樓下賣給我，我都
    是使用我所有之0000000000號行動電話撥打給他
    的0000000000號行動電話，（警方通訊監察00
    00000000號行動電話，得知於九十四年六月二十三
    日零時四十五分，你使用0000000000號行動電話
    與乙○○所有的0000000000號行動電話通話中，
    你稱「阿你昨天拿的那些，你有沒有拿錯？」等語，是指何
    意思？）意思是指我向他購買的海洛英純度不足，我懷疑他
    賣給我的毒品不純等語（見彰化縣警察局彰警刑字第○九四
    ○○二一三三九號刑案偵查卷宗第二頁）；復於偵訊中證稱
    ：是綽號「冬瓜」之乙○○賣給我的，以五千元的代價，有
    二包，一包二千，一包三千．．．，是在被告徐被警方查獲
    的前二天在我住處樓下賣給我的，前後共賣給我三次海洛因
    ，最後一次是剛才說的那一次，前二次都相隔一、二個月，
    我都是去台中市○○路與中華路口，都是被告乙○○賣給我
    的，一次是二千元，一次是三千元等語綦詳。（見九十四年
    度偵字第三六九三號偵查卷宗第七、八頁筆錄）。雖證人甲○○於本院審理時到庭翻異前詞具結改證稱：海洛因是我與
    被告合資一起買的，第一次是九十四年六月二十二日我出三
    千元，被告給我一包海洛因○．五公克，第二次是九十四年
    六月二十三日晚上我出二千元，被告給我一包海洛因○．五
    公克，這二次都是被告拿到我梅川東路住處給我的，除此之
    外，之前我並沒有向被告買海洛因，我只有去被告那裡吸食
    海洛因，是被告免費提供給我吸食的，至少有二次，時間為
    九十四年四、五月間各一次，我在警詢中之陳述沒有錯，我
    有如此講，但實際上是被告邀我合資購買的，我是在九十四
    年六月二十二、二十三日有分別給被告三千元及二千元，被
    告分別拿給我一包海洛因，但實際上是合資購買，也就是我
    拿錢給被告幫我購買，我之前是到被告住處，被告免費提供
    給我些微海洛因施用等語（見本院九十四年九月八日審理筆
    錄第三至五頁），被告之辯護人亦辯稱上開證人甲○○之警
    詢筆錄無證據能力云云。然查，證人甲○○上開於偵查中向
    檢察官所為之陳述，並無違法取證之顯不可信之情況，依刑
    事訴訟法第一百五十九條之一第二項規定，有證據能力，此
    觀辯護人並未爭執證人甲○○於偵訊中之證述自明。另依前
    開案重初供之說明，上開證人甲○○於警詢中之陳述，核與
    其與被告對話之錄音譯文內容相符，此有被告所使用之00
    00000000號行動電話監聽譯文一份在卷可稽（見上
    開彰化縣警察局刑案偵查卷宗第十三頁）；亦與被告於警詢
    、偵訊及本院羈押訊問時之自白（詳見下述）及上揭證人丙○○於警詢中之證述相符，且證人甲○○供稱向被告購買被
    查獲之毒品海洛因，經鑑驗後，亦呈毒品海洛因之反應，此
    亦有彰化縣警察局毒品初步檢驗報告書一份在卷可稽（見上
    開彰化縣警察局刑案偵查卷宗第二十七頁），本院因認證人
    甲○○於警詢中之供述，與其嗣後於本院審理時改稱是託被
    告合資購買毒品云云，相較之下具有較可信之特別情況，應
    較符合實情，應可採信，依刑事訴訟法第一百五十九條之二
    規定，自得作為證據。至證人甲○○上開證稱其係託被告合
    資購買毒品，其不知合資與購買之差異云云，與所有之事證
    不符，顯係事後附合迴護被告，助其脫罪之詞，自亦難採為
    有利於被告之認定。
  (四)另證人即被告之女友林佩君於警訊中亦證稱：我知道乙○○
    有販賣海洛因給丙○○，金額五千元，乙○○與丙○○在通
    電話時，我有在場，當時丙○○是撥打000000000
    0號行動電話給乙○○，我有看到來電顯示，電話是我拿給
    乙○○聽的等語綦詳（見彰化縣警察局彰警刑字第○九四○○二二六五四號刑案偵查卷宗第二一頁反面筆錄），亦足以
    證明被告確有販賣毒品海洛因予證人丙○○乙節。
  (五)雖被告辯稱其收受證人丙○○、甲○○二人欲購買毒品海洛
    因之金錢後，再將毒品海洛因交予證人丙○○、甲○○，僅
    是與其二人合資購買毒品海洛因，由其出面向綽號「阿俊」
    之人購買，並非販售毒品海洛因予其二人云云。然查，被告
    於警詢中供稱：（經警方通訊監察0000000000號
    行動電話，發現丙○○於九十四年六月二十三日十九時十三
    分傳簡訊給你「麻煩你的事，請你快一點，不要拖太晚？意
    義為何？）他叫我拿海洛因給他，他向我購買五千元；（丙○○向你購買幾次？）他向我購買四、五次，每次購買均以
    三千元至五千元金額；（你販賣毒品是以何電話聯繫？售於
    何人？毒品種類為何？價格為何？）均是以0000000
    000號行動電話聯絡，販賣海洛因給丙○○，價格為三千
    元至五千元不等金額等語（見彰化縣警察局刑案偵查卷宗第
    三至五頁）。嗣於偵訊中亦供稱：（你於何時何地將毒品賣
    給丙○○？）九十四年六月二十幾日在丙○○寧夏路的家賣
    海洛因給他，我以○．五公克的毒品賣給他五千元，我共賣
    給他三、四次，每次金額三千元至五千元不等，賣的時間忘
    記了，我都在他家賣給他；（你跟阿俊買毒品時，是否就是
    準備要賣給丙○○？）是等語（見偵查卷第八頁）；再於本
    院羈押訊問時又供稱：（你有販賣毒品給丙○○？）有的，
    我於（九十四年）六月二十幾日，有賣五千元○．五公克海
    洛因給他，之前也賣過三千至五千元不等等語綦詳（見本院
    九十四年度聲羈字第八一九號卷宗第七頁）。按販賣毒品海
    洛因之刑責極重，且販售與合資購買之事實迥異，被告為有
    相當智識之成年人，當知其二者之差異，被告若確無販售毒
    品海洛因與證人丙○○、甲○○二人之事實，何以於警詢、
    偵查及本院羈押訊問時，均一致陳稱其確係販售海洛因與證
    人丙○○，卻對合資購買乙節全無提及，且被告上開自白經
    核與前開證人丙○○、甲○○、林佩君於警、偵訊中證述之
    情節相符，又按海洛因物稀價昂，從事販毒業者，既須冒被
    取締判處重刑之危險，苟無利可圖，縱屬至愚，亦無人為之
    ，足見被告應有從買入後再行販出轉手間獲取價差牟利，而
    有基於營利之意圖販售毒品海洛因予丙○○、甲○○二人之
    犯行至明，被告翻異前詞改辯稱是與其二人合資購買毒品，
    並未販賣予其二人云云，無非事後畏罪卸責之詞，顯不足採
    。
  (六)綜上所述，被告前開辯解均無可採。此外，復有海洛因一包
    （含包裝重零點五公克）、注射針筒一支、被告供販賣毒品
    使用之行動電話一支（插用0000000000號行動電
    話號碼晶片）扣案及現場照片九幀等件在卷可資佐證；且被
    告販售予甲○○而被查獲之毒品海洛因，經鑑驗後，亦呈毒
    品海洛因之反應，此亦有彰化縣警察局毒品初步檢驗報告書
    一份在卷可稽（見上開彰化縣警察局刑案偵查卷宗第二十七
    頁），從而，本件事證至臻明確，被告有販賣第一級毒品海
    洛因予證人丙○○與甲○○之犯行至堪認定。
  (七)又證人丙○○於本院審理時，具結證稱其前後共自被告取得
    五次海洛因，其中三千元的三次、五千元的二次，核與被告
    於警詢中自白丙○○向其購買四、五次，每次購買均為三千
    元至五千元等情相符，本院因認定被告共販賣予證人丙○○
    五次，其中三次價錢為五千元，另二次價錢為五千元。另有
    關被告出售海洛因予證人甲○○部分，證人甲○○於警詢、
    偵訊中均陳稱其向被告購買四次海洛因，其價格分別為二千
    元二次、三千元二次，雖其嗣後本院審理時改證稱其於九十
    四年六月二十二、二十三日有分別給被告三千元及二千元，
    被告分別拿給其一包海洛因，之前二次是被告免費提供其施
    用云云，然證人甲○○於警詢、偵訊中之證述應較為實在，
    已如前述，茲以證人甲○○於偵訊時所述之四次買賣毒品之
    時間、地點及價格分別為二千元二次、三千元二次為本院認
    定被告販賣海洛因予證人甲○○之依據，附此敘明。
三、按海洛因為毒品危害防制條例第二條第二項第一款所列管之
　　第一級毒品，被告販賣海洛因之行為，核係犯毒品危害防制
  　條例第四條第一項之販賣第一級毒品罪。被告為販賣而持有
    毒品之低度行為已為販賣之高度行為吸收，不另論罪。被告
    前後多次販賣毒品海洛因之犯行，均時間緊接，手段相同，
    所犯構成要件復相同，顯係基於概括犯意反覆為之，為連續
    犯，依刑法第五十六條規定以一罪論，而因該罪之法定刑係
    死刑或無期徒刑，依刑法第六十四條第一項及第六十五條第
    一項規定，均不得加重，故毋庸加重其刑。公訴人雖未就被
    告販賣毒品海洛因予證人甲○○之犯行提起公訴，然此部分
    事實與已起訴部分具有連續犯之裁判上一罪關係，本院自得
    一併審理，附此敘明。又查被告與向其購買毒品之丙○○、
    甲○○二人均係友人，且依目前證據顯示其僅販賣與丙○○
    、甲○○二人，數量均不多，獲利僅為二萬九千元，並未因
    此獲有鉅額利益，惡性較輕，而販賣第一級毒品罪之刑度則
    為無期徒刑或死刑，情輕法重，本院審以上情，認縱使科處
    該條最輕法定本刑猶嫌過重，爰依刑法第五十九條規定酌量
    減輕其刑。爰審酌被告素行不佳，犯罪動機、目的、販賣之
    時間、次數、數量及販賣毒品惡行嚴重危害社會治安等一切
    情狀，量處如主文所示之刑。並依其犯罪性質認有褫奪公權
    之必要，予以褫奪公權五年。
四、扣案如附表壹所示之行動電話一支，係被告所有且供販賣第
    一級毒品聯絡所用之物，業據被告及證人丙○○、甲○○陳
    明在卷，應依毒品危害防制條例第十九條第一項規定諭知沒
    收；另如附表貳所示之財物，係被告販賣第一級毒品所得，
    應依毒品危害防制條例第十九條第一項規定諭知沒收，如全
    部或一部不能沒收時應以被告之財產抵償之。至扣案之第一
    級毒品海洛因一包（含包裝重○．五公克），被告供稱係供
    其自行施用而非販售之用；扣案之注射針筒一支、安非他命
    吸食器一組，乃被告施用毒品所用之物；扣案之注射針筒十
    支乃證人丙○○施用毒品所用之物，均無證據足資證明係供
    被告販賣毒品所用之物，既非被告本件販賣毒品海洛因所用
    之物，應於各該施用毒品案件宣告沒收或銷燬為宜，爰不於
    本案宣告，附此敘明。
據上論斷，應依刑事訴訟法第二百九十九條第一項前段，毒品危
害防制條例第四條第一項、第十九條第一項，刑法第十一條、第
五十六條、第五十九條、第三十七條第二項，判決如主文。
中　　華　　民　　國　　94　　年　　9 　　月　　29　　日
                  刑事第八庭  審判長法  官  朱光國
                                    法  官  鍾堯航
                                    法  官  洪堯讚
上正本證明與原本無異。
如不服本判決，應於送達後十日內向本院提出上訴狀（須附繕本
），上訴於台灣高等法院台中分院。
                                    書記官  柳寶倫
中　　華　　民　　國　　94　　年　　9 　　月　　29　　日
附表壹：
扣案之被告乙○○所有之行動電話一支（手機序號000000
000000000號，含0000000000號門號卡一張
）。
附表貳：
一、販賣予丙○○五次，其中三千元三次，五千元二次，共一萬
    九千元。
二、販賣予甲○○四次，其中三千元二次，二千元二次，共一萬
    元。
附錄論罪科刑法條
毒品危害防制條例第四條：
製造、運輸、販賣第一級毒品者，處死刑或無期徒刑；處無期徒
刑者，得併科新台幣一千萬元以下罰金。
